【裁判字號】    89,訴,119
【裁判日期】    890704
【裁判案由】    妨害公務等
【裁判全文】
台灣苗栗地方法院刑事判決                          八十九年度訴字第一一九號
    公  訴  人  臺灣苗栗地方法院檢察署檢察官
    被      告  甲○○
右列被告因妨害公務等案件，經檢察官提起公訴（八十九年度偵字第九九號），本院
判決如左：
    主  文
甲○○服用酒類不能安全駕駛動力交通工具而駕駛，處拘役參拾日，如易科罰金，以
參佰元折算壹日。又對於公務員依法執行職務時，施強暴，處有期徒刑貳月，如易科
罰金以佰元折算壹日。
    事  實
一、甲○○知悉酒後吐氣酒精濃度達每公升０．二五毫克，即不得駕車。竟於民國八
    十八年十二月二十四日中午在苗栗縣銅鑼鄉某不詳地點飲用酒類。同日下午三時
    許，其酒後酒精濃度已達每公升０．九六毫克，不能安全駕駛動力交通工具之程
    度時，仍駕駛車號ＭＢ─四八０八號自用小客車，行經苗栗縣銅鑼鄉○○路一六
    二號前時，因不勝酒力而醉倒車內。苗栗縣警察局苗栗分局銅鑼分駐所警員黃文
    生及王俊仁據報趕赴現場處理，依法執行公務，並請甲○○出示証件及將車輛停
    靠路邊，詎甲○○竟基於妨害公務之犯意，施強暴，倒車衝撞警方之ＤＭ─八四
    五一號巡邏車欲逃逸，黃文生見狀乃上前制止，甲○○不顧其安全，將黃文生拖
    行數十公尺致其身體多處受傷（傷害部分未據告訴），強行駛離現場而妨害警員
    依法執行取締職務，並衝撞阮健宏所駕駛之ＤＣ─七四三八號及乙○○○所駕駛
    之ＭＧ─九三七七號自用小客車後，始為警攔獲。
二、案經苗栗縣警察局大湖分局報請臺灣苗栗地方法院檢察署檢察官偵查起訴。
    理  由
一、訊據被告甲○○對右揭服用酒類不能安全駕駛動力交通工具而駕駛暨有於上開時
    地撞到警車及兩輛自用小客車之事實供承不諱。核與阮健宏、乙○○○指述之情
    節相符。並有酒精濃度測試表及苗栗縣警察局苗栗分局處理酒醉駕駛行為人當時
    狀況調查表各一紙在卷可証。且依上開酒精濃度測試表，被告酒後吐氣之酒精濃
    度高達每公升０．九六毫克。參諸德國、美國之認定標準，對於酒精濃度呼氣達
    ０‧五五毫克以上，肇事率為一般正常人的十倍，應認為已達「不能安全駕駛」
    之標準（法務部八十八年五月十八日法八八檢字第一六六九號函參照）。次就醫
    學文獻所知，酒精對人體造成的影響，於呼氣時酒精濃度達０‧二五毫克即會輕
    度中毒，造成輕度協調功能降低；呼氣時酒精濃度達０‧五０毫克即屬輕到中度
    中毒症狀，出現反應較慢、感覺減低、影響駕駛狀況。被告在為警查獲後經警測
    得之呼氣酒精濃度高達０‧九六毫克，超出上開不能安全駕駛及出現反應較慢、
    感覺減低、影響駕駛狀況之認定標準甚多。參諸被告在為警查獲時語無倫次、走
    路不穩（見偵卷第十二頁）等情以觀，被告當時確已達不能安全駕駛之程度。其
    上開自白部分應與事實相符。被告僅辯稱：是否妨害公務伊不記得云云。惟查：
    前開被告妨害公務之事實，有黃文生警員所製作之調查報告書一份在卷可憑。且
    被告自承當時有撞到警車及二輛自用小客車（見本院八十九年六月二十日筆錄）
    ，復與上開調查報告書所載之事發經過相同。足見前開調查報告之內容應與事實
    相符。被告所辯應不足採信。本件事證明確，被告犯行應堪認定。
二、核被告甲○○服用酒類不能安全駕駛動力交通工具而駕駛，所為係犯刑法第一百
    八十五條之三之服用酒類不能安全駕駛動力交通工具而駕駛罪。另其於公務員依
    法執行公務時，施強暴，倒車衝撞警方之巡邏車欲逃逸，經警員制止後，復將黃
    文生警員拖行數十公尺，強行駛離現場而妨害警員依法執行取締職務，所為係犯
    刑法第一百三十五條第一項之妨害公務罪。查刑法第一百三十五條第二項係規定
    事前妨害公務罪。若係在公務員依法執行職務之當時施強暴脅迫者，不問其意圖
    、目的何在，概應成立刑法第一百三十五條第一項之罪。公訴人認被告之上開行
    為同時觸犯刑法第一百三十五條第一項及第二項之罪，尚有誤會，附此敘明。爰
    審酌被告前無不良素行（有台灣高等法院被告全國前案紀錄表一份在卷可憑）、
    本件犯罪之手段、所生危害及犯後坦承部分犯行，態度良好，並有悔意等一切情
    狀，分別量處如主文所示之刑，並均諭知易科罰金之折算標準。
據上論斷，應依刑事訴訟法第二百九十九條第一項前段、刑法第一百八十五條之三、
第一百三十五條第一項、第四十一條、罰金罰鍰提高標準條例第一條前段、第二條，
判決如主文。
本案經檢察官黃智勇到庭執行職務。
中      華      民      國     八十九    年      七     月      四      日
                               台灣苗栗地方法院刑事庭
                                   法  官  劉  興  浪
右正本證明與原本無異。
如不服本判決，應於判決送達後十日內向本院提出上訴狀( 應附繕本 )，上訴於
臺灣高等法院台中分院。
                                   書記官  姜  守  琪
中      華      民      國     八十九    年      七     月      四      日
附錄論罪科刑法條
刑法第一百八十五條之三：服用毒品、麻醉藥品、酒類或其他相類之物，不能安全駕
                        駛動力交通工具而駕駛者，處一年以下有期徒刑、拘役或
                        三萬元以下罰金。
刑法第一百三十五條第一項：對於公務員依法執行職務時，施強暴脅迫者，處三年以
                          下有期徒刑、拘役或三百元以下罰金。


司法院資訊處製作；財團法人民間司法改革基金會備份。
